臺灣桃園地方法院刑事判決　　　　　　　 93年度簡字第554號
　　聲　請　人　台灣桃園地方法院檢察署檢察官
　　被　　　告　丙○○　男　2.
　　　　　　　　甲○○　男　4.
　　　　　　　　乙○○　男　6.
上列被告因賭博案件，經檢察官聲請以簡易判決處刑（93年度偵
字第12273 號），本院認不宜以簡易判決處刑改依通常程序審理
後，被告等於準備程序中為有罪之陳述，經本院合議庭裁定由受
命法官獨任為簡易判決處刑，本院判決如下：
    主  文
丙○○共同連續意圖營利聚眾賭博，處有期徒刑伍月，如易科罰
金，以參佰元折算壹日。又在公眾得出入之場所賭博財物，處罰
金參仟元。扣案骰子參佰壹拾個、碗公肆個、抽頭金新臺幣參佰
柒拾元、賭資新臺幣參仟柒佰元均沒收。
乙○○共同連續意圖營利聚眾賭博，處有期徒刑肆月，如易科罰
金，以參佰元折算壹日。扣案骰子參佰壹拾個、碗公肆個、抽頭
金新臺幣參佰柒拾元均沒收。
甲○○連續幫助意圖營利聚眾賭博，處有期徒刑參月，如易科罰
金，以參佰元折算壹日。又在公眾得出入之場所賭博財物，處罰
金參仟元。扣案賭資新臺幣玖仟玖佰元沒收。
    事  實
一、丙○○基於意圖營利聚眾賭博之概括犯意，自民國93年6 月
    間某日起，向甲○○無償借用位於桃園縣龜山鄉○○街31號
    號2 樓房屋，供不特定賭客進出，作為賭博之場所，聚集不
    特定賭客至上址，以骰子為賭具，供不特定賭客輪流作莊擲
    骰子點數比大小為輸贏，每次則從中賺取新臺幣（下同）20
    元至100 元不等之抽頭金，並以日薪500 元至800 元不等之
    酬勞僱用有犯意聯絡之乙○○在樓下負責過濾賭客身分及告
    知賭場位置之把風工作。甲○○基於賭博及幫助丙○○聚眾
    賭博之概括犯意而無償出借前開處所供作賭博場所。嗣於93
    年7 月26日16時30分許，為警在上址查獲負責把風工作之乙○○與正在參與賭博之丙○○、甲○○2 人及賭客呂金地、
    林輝龍、詹勳杰等人，並扣得骰子310顆、碗公4個、對講機
    4具、抽頭金370元、賭資13600元、4萬400元。
二、案經桃園縣政府警察局龜山分局報告台灣桃園地方法院檢察
    署檢察官偵查後聲請簡易判決處刑。
    理  由
一、右開事實，業據被告等於警訊及偵查、審理中供認不諱，互
    核相符，並經證人許瑞琪證述在卷，復有扣案之骰子310 顆
    、碗公4個、抽頭金370元、賭資1萬3600元、4萬400 元可憑
    。被告等犯行明確，應依法論科。
二、論罪科刑：
（一）核被告丙○○所為，係犯刑法第266 條第1 項前段之在公
      眾得出入之場所賭博罪、第268 條前段之意圖營利供給賭
      博場所罪及同條後段之意圖營利聚眾賭博罪。被告乙○○
      係犯刑法第268 條前段之意圖營利聚眾賭博罪（起訴事實
      已有記載，漏引前段之意圖營利供給賭博場所罪）。丙○○與乙○○就意圖營利供給賭博場所及聚眾賭博罪間，有
      犯意聯絡及行為分擔，均為共同正犯。被告甲○○參與賭
      博部分係犯刑法第266 條第1 項前段之在公眾得出入之場
      所賭博罪，又其無營利意圖，出借場所供丙○○聚眾賭博
      部分，係犯刑法第268 條、第30條第1 項之幫助意圖營利
      供給賭博場所及聚眾賭博罪。被告甲○○係幫助犯，依刑
      法第三十條第二項規定，按正犯之刑減輕之。聲請人認係
      犯第268 條之共同意圖營利聚眾賭博罪，容有未洽，附此
      敘明。
（二）被告丙○○、乙○○先後多次意圖營利供給賭博場所、聚
      眾賭博及甲○○先後多次幫助供給賭博場所、聚眾賭博犯
      行，均係反覆實施而犯同一之罪名，顯係各基於概括之犯
      意為之，均為連續犯，應依刑法第五十六條之規定，分別
      論以一罪並各依法加重其刑。被告丙○○、乙○○所犯共
      同連續意圖營利供給賭博場所、共同連續意圖營利聚眾賭
      博罪間，及甲○○之連續幫助供給賭博場所、聚眾賭博罪
      間，均有方法結果之牽連關係，應依刑法第五十五條規定
      ，從情節較重之共同連續意圖營利聚眾賭博罪及連續幫助
      意圖營利聚眾賭博罪處斷。被告丙○○所犯共同連續意圖
      營利聚眾賭博罪與在公眾得出入之場所賭博罪間、甲○○
      所犯連續幫助意圖營利聚眾賭博罪與在公眾得出入之場所
      賭博罪間，犯意各別，罪名不同，均應分論併罰。聲請人
      認係想像競合犯，尚有未洽。
（三）爰審酌被告三人之前科、素行、所得利益、所生危害即被
      害人多數，暨其犯罪之動機、目的、手段，犯罪時所受之
      刺激及其品行、生活狀況、智識程度，及犯罪後態度良好
      等一切情狀，分別量處如主文所示之刑，以資懲儆。
（四）扣案骰子310 顆、碗公4 個為當場賭博之器具，抽頭金
      370 元為在賭桌現場扣得之財物，應依刑法第266 條第2
      項沒收之。賭資13600 （在被告丙○○身上扣得3700元、
      甲○○身上扣得9900元）係被告丙○○、甲○○所有供賭
      博所用或預備之賭資，應依刑法第38條第1 項第2 款規定
      沒收之。另查被告等是前開處所之房間賭博，四具對講機
      都是在客廳查扣，在樓下把風之乙○○查獲當時並沒有持
      對講機。在現場查扣之現金共22720 元，包含在賭博之房
      間查扣之抽頭金370 元、在客廳茶几下查扣8750元，丙○○、甲○○身上之賭資13600 元，另從賭客謝明宗等六人
      查扣之賭資4 萬400 元等情，有證人即到現場查獲之員警
      許瑞琪之證言及臨檢紀錄表在卷可憑。賭客謝明宗等6人
      之賭資4 萬4000元業經桃園縣政府警察局龜山分局依社會
      秩序維護法處分宣告沒入，有桃園縣政府警察局龜山分局
      93年7 月27日山警分刑社秩字第025 號社會秩序維護法案
      件處分書附卷可憑，而準備金8750元係在前開處所客廳茶
      几下查扣，對講機4 具係在客廳查扣，雖為甲○○所有，
      惟均不能證明係供以賭博所用之物，爰均不予宣告沒收。
三、依刑事訴訟法第449 條第1 項前段、第450 條第1 項，刑法
    第28條、第56條、第266 條第1 項前段、第2 項、第268 條
    、第55條、第38條第1 項第2 款、第41條第1 項前段，罰金
    罰鍰提高標準條例第1 條前段、第2 條，逕以簡易判決處刑
    如主文。
中　　華　　民　　國　　94　　年　　1　　月　　 26　　日
                        臺灣桃園地方法院刑事第六庭
                                法  官  蔡寶樺
上正本證明與原本無異。
如不服本判決，應於判決送達後10日內向本院提出上訴狀 (應附
繕本)，上訴於本院合議庭。
                                書記官  王泰元
中　　華　　民　　國　　94　　年　　1　　月     26　　日
